【裁判字號】    97,抗,435
【裁判日期】    970922
【裁判案由】    確定訴訟費用額
【裁判全文】
臺灣高等法院臺中分院民事裁定           97年度抗字第435號
抗  告  人  己○○
抗  告  人  丁○○
抗  告  人  戊○○
抗  告  人  丙○
抗  告  人  乙○○
抗  告  人  庚○○
相  對  人  甲○○
法定代理人  辛○○
上列當事人間確定訴訟費用額事件，抗告人對於中華民國97年8月
22日臺灣南投地方法院97年度聲字第246號裁定提起抗告，本院裁
定如下：
    主  文
抗告駁回。
抗告程序費用由抗告人負擔。
    理  由
一、抗告意旨略以：相對人於民國96年10月28日南投縣竹山鎮調
    解委員會中，為幫助鎮公所之工程承包商取得使用抗告人土
    地之合法地位，曾向抗告人承諾四項條件，以避免鎮公所文
    昌書院周邊圍牆工程之延宕損失，其中包括：相對人承諾不
    向抗告人求償其所繳納法院訴訟費用、及強制分割土地費用
    。抗告人亦於96年11月6日由乙○○代表向竹山鎮鎮長送掛
    號信，報告抗告人、相對人及鎮公所之工程承包商三方調解
    之成果，並請吳有財、黃國惠兩位調解委員督促相對人及早
    履行其所為之四項承諾等語。
二、按法院未於訴訟費用之裁判確定其費用額者，第一審受訴法
    院於該裁判有執行力後，應依聲請以裁定確定之。而依上開
    規定確定之訴訟費用額，應於裁定送達之翌日起，加給按法
    定利率計算之利息。民事訴訟法第91條第1項、第3項分別定
    有明文。
三、經查：抗告人與相對人間拆屋還地事件判決確定後，經相對
    人向原法院聲請確定其與抗告人間因該事件之訴訟費用額，
    業據相對人於原法院提出地政測量費收據、及第二審裁判費
    統一收據等件為證，並經原法院依職權調閱原法院92年度訴
    字第350號、本院93年度上字第110號、最高法院95年度台上
    字第446號、及本院95年度上更(一)字第25號拆屋還地事件全
    卷，審核相對人繳納：(一)第二審裁判費：新台幣（下同）53
    ,624元；(二)第三審裁判費：53,624元；(三)地政測量費：800
    元，合計108,048元，應由抗告人負擔等情屬實，而裁定抗
    告人應給付相對人之訴訟費用額確定為108,048元，並依法
    加計自該裁定送達抗告人之翌日起至清償日止，按年息5%計
    算之利息，經核於法並無不合。抗告人雖以：兩造經調解，
    相對人已承諾不向抗告人求償其所繳納法院訴訟費用、及強
    制分割土地費用云云，惟抗告人提起本件抗告，僅提出乙○
    ○予竹山鎮長之報告信、及南投縣竹山鎮調解委員會調解通
    知書為証，並未提出其主張之相對人已承諾不向其求償訴訟
    費用、及強制分割土地費用調解成立之調解筆錄，以證明相
    對人確有捨棄上開訴訟費用請求之事證，則抗告人提起本件
    抗告為無理由，應予駁回。
三、依民事訴訟法第495條之1第1項、第449條第1項、第95條、
    第78條、第85條第1項前段裁定如主文。
中    華    民    國    97    年    9     月    22    日
                  民事第四庭    審判長法  官  陳蘇宗
                                      法  官  黃永祥
                                      法  官  張浴美
以上正本係照原本作成。
再為抗告應以適用法規顯有錯誤為理由，並經本院之許可，該許
可以原裁定所涉及之法律見解具有原則上之重要性者為限。
如提起再抗告者應於裁定送達後十日內向本院提出抗告理由狀（
須按照他造人數附具繕本）並繳納抗告裁判費新臺幣壹仟元，同
時委任律師或具有律師資格之關係人為代理人。
                                      書記官  郭振祥
中    華    民    國    97    年    9     月    23    日
                                                      Ａ


司法院資訊處製作；財團法人民間司法改革基金會備份。
